【裁判字號】    98,訴,574
【裁判日期】    980812
【裁判案由】    偽證等
【裁判全文】
臺灣桃園地方法院刑事判決               98年度訴字第574號
公  訴  人  臺灣桃園地方法院檢察署檢察官
被      告  丙○○
上列被告因偽證等案件，經檢察官提起公訴（97年度偵字第1835
0號），被告於準備程序進行中為有罪之陳述，經本院合議庭裁
定由受命法官獨任進行簡式審判程序，本院判決如下：
    主  文
丙○○意圖為自己不法之所有，以詐術使人將本人之物交付，累
犯，處有期徒刑肆月。又證人，於檢察官偵查時，於案情有重要
關係之事項，供前具結，而為虛偽陳述，累犯，處有期徒刑肆月
。應執行有期徒刑陸月。
    事  實
一、丙○○曾於民國91年間因詐欺案件，經本院以91年度訴字第
    1205號判決判處有期徒刑1年確定，於95年12月25日縮短刑
    期滿假釋出監，於95年10月25日保護管束期滿假釋未經撤銷
    ，是為已執行論。詎其猶不知悛悔，意圖為自己不法所有之
    犯意，向經營「玉琳瓏飲食店」（原名「臺灣小吃店」）、
    「彩虹小吃店」（原名「柳哥小吃店」）及「國際小吃店」
    （原名「機場小吃店」）之股東戊○○（另經臺灣桃園地方
    法院檢察署為不起訴處分確定）謊稱當時任職於桃園縣政府
    工務處使用管理科（以下簡稱工務處使用管理科）稽查員之
    丁○○，因其係桃園縣政府八大查緝聯合小組（下稱八大查
    緝小組）之成員，若加以疏通、賄賂即得以減少被八大查緝
    小組查緝之次數，或事先知悉查緝行動而得以拉下鐵門、暫
    停營業之方式避免遭查緝處罰，致使戊○○陷於錯誤，自97
    年3月迄至5月份每月各交付新臺幣（下同）2萬5千元之賄款
    與丙○○，總計為7萬5千元。丙○○明知其未將上開7萬5千
    元賄款轉交與丁○○，復基於偽證之犯意，分別於97年8 月
    14日下午11時49分許、97年8月15日下午3時5分許、97年8月
    15日下午5時40分許、97年10月1日下午7時6分許、97年11月
    4日下午2時33分許，在臺灣桃園地方法院檢察署97年度偵字
    第18350號偵查丁○○所涉貪污治罪條例案件時，以證人身
    分至偵查庭為該案作證，經檢察官告以具結之義務及偽證罪
    之處罰，丙○○於朗讀結文、簽名具結後，竟針對丁○○究
    有無收受戊○○藉丙○○轉交之賄款一節，虛偽證述：有於
    97年3月至5月間每月轉交戊○○所交付之2萬5千元（總計為
    7萬5千元）之賄款與丁○○等語，就丁○○究否收受戊○○
    藉丙○○轉交之賄款有重要關係之事項，為虛偽之陳述。
二、案經法務部調查局桃園縣調查站移送臺灣桃園地方法院檢察
    署檢察官偵查起訴。
    理  由
一、按除被告所犯為死刑、無期徒刑、最輕本刑為3年以上有期
    徒刑之罪或高等法院管轄第一審案件者外，於第一次審判期
    日前之準備程序進行中，被告先就被訴事實為有罪之陳述時
    ，審判長得告知被告簡式審判程序之旨，並聽取當事人、代
    理人、辯護人及輔佐人之意見後，裁定進行簡式審判程序，
    刑事訴訟法第273條之1第1項定有明文。經核本案被告丙○○所犯均係死刑、無期徒刑、最輕本刑為3年以上有期徒刑
    以外之罪，其於準備程序中就被訴事實為有罪之陳述，經
    法官告知簡式審判程序之旨，並聽取公訴人、被告之意見後
    ，本院爰依首揭規定，合議裁定由受命法官獨任進行簡式審
    判程序，合先敘明。
二、訊據被告丙○○對上揭犯行於本院審理中坦承不諱（見本院
    訴字卷第頁），核與證人戊○○、陳麗華、乙○○、甲○○
    分別於警詢及偵查中證述情節相符（見臺灣桃園地方法院地
    檢署97年度偵字第1835 0號卷卷一第4至14、39至43、53至
    59、85至88、92至97、10 2至105、114至119174至183頁、
    同上偵卷卷二第29至31、47頁），復有臺灣、柳哥、機場小
    吃店97年3月、4月、5月之記帳單各1份（見同上偵卷卷一第
    111至113頁）、桃園縣政府建築物安全之構造及設備檢（複
    ）查紀錄表（見同上偵卷第192、193頁）、法務部調查局97
    年10月6日調科參字第09700 407640號測謊報告書1份（見同
    上偵卷卷二第66至76頁）、被告於臺灣桃園地方法院檢察署
    97年8月14日、97年8月15日下午3時5分許、98年8月15日下
    午5時40分許、97年10月1日下午7時6分、97年11月4日之訊
    問筆錄及證人結文各1份在卷可資佐證（見同上偵卷卷一第
    130、135、136、139、188、189、191頁及同上偵卷卷二第
    47、44、85、88頁），足徵被告自白與事實相符，應屬信實
    。是本案事證明確，被告犯行堪以認定。
三、按刑法上之偽證罪，為形式犯，不以結果之發生為要件，證
    人於供前或供後具結而就案情有重要關係事項，故為虛偽陳
    述，其犯罪即成立，而該罪所謂於案情有重要關係之事項，
    則指該事項之有無，足以影響於裁判之結果者而言，至於其
    虛偽陳述，法院已否採為裁判或檢察官據為處分之基礎，或
    有無採為基礎之可能，皆於偽證罪之成立無影響（最高法院
    71年台上字第8127號、84年台上字第3949號分別著有判例意
    旨可資參照）。核被告所為，係犯刑法第339條第1項之詐欺
    取財既遂罪及刑法第168條之偽證罪。被告雖係先後5次於丁○○涉犯貪污治罪條例案件偵查時，在作證前具結，而於案
    情有重要關係之事項為不實之陳述，惟因係同一案件，侵害
    一個國家審判權之法益，為單純一罪（最高法院72年度台上
    字第3311號判例參照）。查，被告有事實欄所載之有期徒刑
    科刑、執行紀錄，此有臺灣高等法院被告前案紀錄表1份附
    卷可稽（見本院訴字卷第6、7頁），其受有期徒刑執行完畢
    後，5年以內故意再犯有期徒刑以上之本罪，為累犯，應依
    刑法第47條第1項規定，加重其刑。又被告於所虛偽陳述之
    案件，即同案被告丁○○所涉犯貪污治罪條例部分經臺灣桃
    園地方法院檢察署檢察官偵查終結，其於本院審理中自白，
    合於於所虛偽陳述之案件裁判確定前自白，依刑法第172 條
    之規定，應減輕其刑，並依法先加重後減輕之。爰審酌被告
    年逾耳順，於前業已假借與政府機關人員熟識，向他人佯稱
    可將應罰之行為變更為不罰，而遭判處有期徒刑，詳如事實
    欄一所述，竟仍不思悔改，再以相同手法為本案犯行，且為
    撇清責任，另於檢察官偵查時為虛偽證述，竟藐視證人到庭
    作證應據實陳述之義務，任意虛捏情詞，致生無謂之司法調
    查程序，企圖影響司法威信，所為非是，惟念其於本院行準
    備程序時坦承犯刑，態度良好，並願意捐款前開詐欺所得7
    萬5千元與財團法人臺灣更生保護會桃園分會以示其悔悟之
    心（見本院訴字卷第21頁反面），並有合作金庫銀行存款憑
    條附卷可參（見本院訴字卷第30頁）兼衡被告犯罪之動機、
    手段等一切情狀，分別量處如主文所示之刑，並定其應執行
    刑，以資懲儆。
據上論斷，應依刑事訴訟法第273條之1第1項、第299條第1項前
段，刑法第168條、第172條、第339條第1項、第47條第1項、第
51 條第5款，判決如主文。
本案經檢察官黃珮如到庭執行職務。
中    華    民    國    98    年    8    月     12    日
                  刑事第十一庭    法  官  汪曉君
如不服本判決，應於判決送達後10日內向本院提出上訴書狀（應
附繕本），並應敘述具體理由，其未敘述上訴理由者，應於上訴
期間屆滿後20日向本院內補提理由書，上訴於臺灣高等法院。
以上正本證明與原本無異。
                                  書記官  楊晴文
中    華    民    國    98    年    8     月    12    日
附錄本判決論罪科刑法條全文：
刑法第168條
於執行審判職務之公署審判時或於檢察官偵查時，證人、鑑定人
、通譯於案情有重要關係之事項，供前或供後具結，而為虛偽陳
述者，處七年以下有期徒刑。
刑法第339條
意圖為自己或第三人不法之所有，以詐術使人將本人或第三人之
物交付者，處5 年以下有期徒刑、拘役或科或併科1 千元以下罰
金。
以前項方法得財產上不法之利益或使第三人得之者，亦同。
前二項之未遂犯罰之。


司法院資訊處製作；財團法人民間司法改革基金會備份。
